【裁判字號】    99,訴,3313
【裁判日期】    991220
【裁判案由】    毒品危害防制條例
【裁判全文】
臺灣板橋地方法院刑事判決              99年度訴字第3313號
公  訴  人  臺灣板橋地方法院檢察署檢察官
被      告  沈俊志
上列被告因違反毒品危害防制條例案件，經檢察官提起公訴（99
年度毒偵字第7504號），被告於準備程序中就被訴事實為有罪之
陳述，經告知簡式審判程序之旨，並聽取當事人之意見後，本院
合議庭裁定由受命法官獨任進行簡式審判程序，判決如下：
    主  文
沈俊志施用第一級毒品，累犯，處有期徒刑捌月；扣案之第一級
毒品海洛因貳包（驗餘淨重零點陸陸貳零公克）均沒收銷燬之，
扣案盛裝上開海洛因之包裝袋貳個及分裝袋陸拾個均沒收之。又
施用第二級毒品，累犯，處有期徒刑伍月；扣案之第二級毒品甲
基安非他命陸包（驗餘淨重肆點柒柒公克）均沒收銷燬之，扣案
盛裝上開甲基安非他命之包裝袋陸個、吸食器壹組及分裝袋陸拾
個均沒收之。應執行有期徒刑拾壹月；扣案之第一級毒品海洛因
貳包（驗餘淨重零點陸陸貳零公克）及第二級毒品甲基安非他命
陸包（驗餘淨重肆點柒柒公克）均沒收銷燬之，扣案盛裝上開海
洛因及甲基安非他命之包裝袋捌個、吸食器壹組及分裝袋陸拾個
均沒收之。
    事  實
一、沈俊志前(一)於民國87年間，因妨害國幣懲治條例案件，經臺
    灣雲林地方法院以87年度訴字第302 號判處有期徒刑5 年6
    月確定；(二)於同年間，因詐欺案件，經臺灣雲林地方法院以
    87年度易字第929 號判處有期徒刑6 月確定；上開(一)、(二)所
    示之二罪刑，復經臺灣雲林地方法院以88年度聲字第364 號
    裁定應執行有期徒刑5 年10月確定，於91年8 月20日縮短刑
    期假釋付保護管束出監，嗣經撤銷假釋，應執行殘刑有期徒
    刑1 年8 月又20日；(三)於94年間，因施用毒品案件，經臺灣
    雲林地方法院以94年度毒聲字第120 號裁定送觀察、勒戒後
    ，認有繼續施用毒品之傾向，經臺灣嘉義地方法院以94年度
    毒聲字第307 號裁定令入戒治處所施以強制戒治，於95年3
    月2 日強制戒治執行完畢釋放出所，並經臺灣嘉義地方法院
    檢察署檢察官以95年度戒毒偵字第17號為不起訴處分確定；
    (四)於94年間，因違反槍砲彈藥刀械管制條例等案件，經臺灣
    嘉義地方法院以94年度訴字第461 號判處有期徒刑1 年2 月
    、4 月，併科罰金新臺幣（下同）2 萬元確定；(五)於94年間
    ，因偽造文書案件，經臺灣嘉義地方法院以94年度訴字第64
    5 號判處有期徒刑1 年2 月確定；(六)於95年間，因詐欺案件
    ，經臺灣嘉義地方法院以95年度易字第274 號判處有期徒刑
    8 月，復經臺灣高等法院臺南分院以96年度上易字第46號駁
    回上訴確定；上開(四)至(六)所示之數罪刑，復經臺灣高等法院
    臺南分院以97年度聲減字第36號裁定依序減刑為有期徒刑7
    月、2 月、7 月、4 月，應執行有期徒刑1 年6 月，併科罰
    金1 萬元確定，並與前開(一)、(二)所示之殘刑有期徒刑1 年8
    月又20日，送監接續執行於97年9 月18日縮短刑期假釋付保
    護管束，並接續執行上開槍砲彈藥刀械管制條例案件併科之
    罰金易服勞役11日後，於97年9 月29日出監，上開假釋至97
    年12月19日假釋期滿，未經撤銷假釋，其未執行之刑，以執
    行完畢論。
二、沈俊志基於施用第一級毒品海洛因及第二級毒品甲基安非他
    命之犯意，於99年8 月10日10時許，在臺北縣樹林市○○街
    19巷36弄35號2 樓居所內，先以將甲基安非他命置於吸食器
    內燒烤吸食其煙霧之方式，施用第二級毒品甲基安非他命1
    次；又於同日10時30分許，在上址，以將海洛因摻在香菸內
    點燃吸食之方式，施用第一級毒品海洛因1 次。嗣於同日14
    時許，在上址為警查獲，扣得其所有之甲基安非他命6 包（
    淨重4.80公克）、海洛因2 包（淨重0.6640公克）、吸食器
    1 組及分裝袋60個，經其同意採尿送驗後，呈鴉片類嗎啡及
    甲基安非他命陽性反應，而悉上情。
三、案經臺北市政府警察局少年警察隊報告臺灣士林地方法院檢
    察署檢察官呈請臺灣高等法院檢察署檢察長令轉臺灣板橋地
    方法院檢察署偵查起訴。
    理  由
一、本件被告沈俊志所犯為死刑、無期徒刑、最輕本刑為3 年以
    上有期徒刑以外之罪，且非高等法院管轄第一審之案件，於
    本院準備程序進行中，被告就被訴事實為有罪之陳述，經告
    知被告簡式審判程序之旨，並聽取公訴人及被告之意見後，
    本院合議庭裁定由受命法官獨任進行簡式審判程序，合先敘
    明。
二、上揭犯罪事實，業據被告於警詢、偵查及本院審理中坦承不
    諱，且被告在警局經其同意採尿送驗之結果，確呈第一級毒
    品海洛因之代謝物嗎啡及第二級毒品甲基安非他命之代謝物
    甲基安非他命陽性反應等情，有臺北市政府警察局偵辦毒品
    案件尿液檢體委驗單、勘察採證同意書、臺灣尖端先進生技
    醫藥股份有限公司99年8 月20日、同年10月12日出具之濫用
    藥物檢驗報告各1 紙在卷可稽，而扣案之白色粉末2 包及白
    色透明結晶體6 包，經交通部民用航空局及臺北市政府警察
    局刑事鑑識中心鑑定結果，確分別為第一級毒品海洛因及第
    二級毒品甲基安非他命，此有交通部民用航空局航空醫務中
    心99年8 月24日航藥鑑字第0995334 號毒品鑑定書、臺北市
    政府警察局99年9 月7 日北市鑑毒字第203 號鑑驗通知書各
    1 紙附卷足參，並有吸食器1 組、分裝袋60個扣案可佐，足
    見被告自白核與事實相符。又被告前於94年間，因施用毒品
    案件，經臺灣雲林地方法院以94年度毒聲字第120 號裁定送
    觀察、勒戒後，認有繼續施用毒品之傾向，經臺灣嘉義地方
    法院以94年度毒聲字第307 號裁定令入戒治處所施以強制戒
    治，於95年3 月2 日強制戒治執行完畢釋放出所，並經臺灣
    嘉義地方法院檢察署檢察官以95年度戒毒偵字第17號為不起
    訴處分確定等情，有臺灣高等法院被告前案紀錄表1 份在卷
    足憑，其於強制戒治執行完畢釋放後5 年內再犯本件施用第
    一、二級毒品之罪，依毒品危害防制條例第23條第2 項之規
    定，即應依法追訴。從而，本案事證明確，被告上開施用第
    一、二級毒品之犯行，洵堪認定，應依法論科。
三、按海洛因及甲基安非他命分屬毒品危害防制條例第2 條第2
    項第1 款、第2 款所規定之第一、二級毒品，核被告所為，
    係犯毒品危害防制條例第10條第1 項施用第一級毒品罪及同
    條第2 項施用第二級毒品罪。其於施用前、後持有海洛因及
    甲基安非他命之低度行為，為其施用之高度行為所吸收，均
    不另論罪。被告所犯上開2 罪間，犯意各別，行為互殊，應
    予分論併罰。又被告前受有如事實欄所載罪刑宣告及執行紀
    錄，有上述前案紀錄表在卷可考，其於受有期徒刑之執行完
    畢後，5 年以內故意再犯本件有期徒刑以上之2 罪，均為累
    犯，各應依刑法第47條第1 項規定加重其刑。爰審酌被告前
    曾因施用毒品案件經觀察、勒戒及強制戒治之程序，猶不知
    悔改，復再犯本件施用毒品罪，顯然無視毒品對於其自身健
    康之戕害及對於社會安全與公共秩序之潛在危害；惟念及施
    用毒品固戕害個人健康至鉅，然就他人權益之侵害仍屬有限
    ，兼衡其犯罪動機、目的、手段，且犯後坦承犯行，態度良
    好等一切情狀，分別量處如主文所示之刑，並定其應執行之
    刑。
四、扣案之第一級毒品海洛因2 包（淨重0.6640公克，驗餘淨重
    0.6620公克）及第二級毒品甲基安非他命6 包（淨重4.80公
    克，驗餘淨重4.77公克），為本案查獲之毒品，應依毒品危
    害防制條例第18條第1 項前段之規定，不問屬於犯人與否，
    沒收銷燬之。又扣案盛裝上開海洛因及甲基安非他命之包裝
    袋8 個、吸食器1 組、分裝袋60個，分係被告所有供本件施
    用毒品所用及預備之物，業據被告供承在卷，爰均依刑法第
    38條第1 項第2 款之規定宣告沒收。
據上論斷，應依刑事訴訟法第273 條之1 第1 項、第299 條第1
項前段，毒品危害防制條例第10條第1 項、第2 項、第18條第1
項前段，刑法第11條前段、第47條第1 項、第51條第5 款、第38
條第1 項第2 款，判決如主文。
本案經檢察官黃致中到庭執行職務。
中    華    民    國    99    年    12    月    20    日
                  刑事第十四庭  法  官  廖欣儀
以上正本證明與原本無異。
如不服本判決應於收受判決後10日內向本院提出上訴書狀，並應
敘述具體理由。其未敘述上訴理由者，應於上訴期間屆滿後20日
內向本院補提理由書（均須按他造當事人之人數附繕本）「切勿
逕送上級法院」。
                                書記官  顏偉林
中    華    民    國    99    年    12    月    20    日
附錄本案論罪科刑法條全文：
毒品危害防制條例第10條
施用第一級毒品者，處6 月以上5 年以下有期徒刑。
施用第二級毒品者，處3 年以下有期徒刑。

司法院資訊處製作；財團法人民間司法改革基金會備份。
